【裁判字號】    90,上易,1696
【裁判日期】    901115
【裁判案由】    贓物
【裁判全文】
臺灣高等法院高雄分院刑事判決    九十年度上易字第一六九六號
    上  訴  人
    即  被  告  乙○○
右上訴人因贓物案件，不服臺灣屏東地方法院九十年度易字第六０八號中華民國九十
年七月二十七日第一審判決（起訴案號：臺灣屏東地方法院檢察署九十年度偵字第九
九七號），提起上訴，本院判決如左：
      主  文
上訴駁回。
      事  實
一、乙○○曾於民國八十四年間因違反麻醉藥品管理條例案件，經原審法院判處有期
    徒刑十月確定，甫於八十六年三月二十六日執行完畢，仍不知悔改。其明知某一
    姓名年籍不詳之成年男子，牽來牌照ＰＦＭ─二八七號機車乙輛係來路不明之贓
    車（該車為陳柏松所有，於八十九年十一月十六日上午六時許，在屏東縣萬丹鄉
    ○○村○○路一四六巷一四號前失竊），竟仍於收受，而於同年十一月十七日至
    同年十二月初期間駕騎供為交通工具使用，嗣為警於九十年一月十三日在屏東縣
    潮州鎮○○里○○路一二七號前發現上開機車後，循線查獲。
三、案經屏東縣警察局潮州分局報告臺灣屏東地方法院檢察署檢察官偵查起訴。
      理  由
一、訊據被告乙○○否認有何收受贓物之犯行，辯稱：伊係以黑色機車為交通工具，
    既不知本案所指贓車之車型外觀，亦未騎過該機車云云。
二、經查
（一）車號ＰＦＭ─二八七號機車係被害人陳柏松所有，於八十九年十一月十六日上
      午六時許，在屏東縣萬丹鄉○○村○○路一四六巷一四號前失竊之事實，業據
      被害人之母甲○○在警局供陳明確，並有贓物認領保管單（該保管單上載明機
      車車色為黑色，應係綠色之誤）及車輛竊盜資料個別查詢報表在卷可佐。
（二）被告確實騎乘上開機車之事實，迭據證人趙峻賢於警訊稱：「我有二、三次看
      「文奇」騎那輛機車，第一次於八十九年十一月下旬在屏東縣潮州鎮○○路牛
      肉福攤位前看見的，那時他正要進入對面的宏城（為紅塵之筆誤）遊藝場。第
      二次則在同年十二月初，地點為潮州鎮○○○路的老人會館前，僅見他騎ＰＦ
      Ｍ─二八七號機車由南向北騎過。」、「（警方尋獲的ＰＦＭ─二八七號機車
      ）經我仔細察看，確係「文奇」所騎乘的車子沒有錯。」、「（警方所提供的
影像資料是乙○○）沒錯。」等語；於原審時亦稱：「（是否有看過乙○○騎
      過一部車號ＰＦＭ─二八七號機車？）我有看過，是在八十九年十一、二月的
      時候，它是一部一二五的綠色車子：：。」（九十年六月八日訊問筆錄）等語
      ；證人羅振川於警訊時亦稱「（你是於何時？何地？見到乙○○：：騎用該部
      ＰＦＭ─二八七號機車？）最早是於八十九年十一月十七日左右，就在潮州鎮
      ○○路紅塵遊藝場附近看到的」、「（你曾否問乙○○：：該部ＰＦＭ─二八
      七號贓車是如何得來的？）他（即乙○○）說是他自己的」等語（參九十年一
      月十三日警訊筆錄）明確。
（三）證人羅振川雖於原審審理中翻稱警訊時因有吸食海洛因，藥效將退，人很痛苦
      ，警察將筆錄寫好後，由其簽名，該筆錄並不實在云云，惟證人羅振川上揭警
      訊筆錄係其自由陳述後製作之事實，業據證人即本件查獲之警員阮慶隆證述明
      確（參偵卷第五十六頁反面）。且證人羅振川製作警訊筆錄前，證人趙峻賢及
      證人劉鐵文經警分別通知至證人劉鐵文上址住處，證人劉鐵文是時尚質問證人
      羅振川機車究是何人騎乘，當時證人羅振川就此問題尚有回答證人劉鐵文之事
      實，劉鐵文於原審供稱名字已忘記，惟羅振川於警訊供稱係被告騎乘）業據證
      人劉鐵文證述在卷，再者證人羅振川於原審審理時復陳稱當時是其推該部機車
      至警察局之事實，顯見證人羅振川警訊前之神智及氣力控制上並無異樣，證人
      羅振川是時有無因吸食毒品而神智不清，洵足可疑。何況證人羅振川為警通知
      後，隨至警局說明，果該日有施用毒品之行為，豈無懼為警發現而仍自行至警
      局製作筆錄，是證人羅振川於原審審理時為上開翻稱，並不足信。
      又警方查獲該部ＰＦＭ─二八七號機車時，係在劉鐵文家附近，證人羅振川、
      趙峻賢在製作警訊筆錄時，均在劉鐵文家，且經羅振川、趙峻賢當場指認該部
      機車，亦均據警員阮慶隆、王廷琰於偵查中結證屬實，渠等於警訊中所陳，要
      無誤認之虞，應堪採信。被告空言辯稱不知本案所指贓車之車型云云，即為卸
      責之詞，並不足信。而被告既曾使用該部贓車，案發後復多所迴避，堪認其主
      觀上知悉上開車輛為來源不明之贓物，而又查無證據足認係被告所竊取，則被
      告係向不知名之人收受使用之，洵堪認定，所犯贓物罪行事證明確。
三、核被告所為，係犯刑法第三百四十九條第一項之罪（原判決誤載為刑法第三百四
    十九條第二項，應予指正）。被告曾因違反麻醉藥品管理條例案件，經原審法院
    判處有期徒刑十月確定，甫於八十六年三月二十六日執行完畢，有台灣屏東地方
    法院檢察署刑案資料查註紀錄表乙紙在卷可按，其於五年之內再犯有期徒刑以上
    刑之本罪，為累犯，應依法加重其刑。原審以被告罪證明確，適用刑法第三百四
    十九條第一項、第四十七條、第二條第一項前段、第四十一條第一項、罰金罰鍰
    提高標準條例第一條前段、第二條，審酌被告犯罪之動機、目的、手段、收取贓
    物使用，使被害人難以追贓，助長竊盜歪風及犯後態度等一切情狀，量處有期徒
    刑六月，並以被告行為後，刑法第四十一條易科罰金之規定，業經立法院修正總
    統公佈，為法律已經變更，應依同法第二條第一項前段之規定，適用新修正刑法
    第四十一條第一項之規定為易科罰金之依據，經核認事用法均無違誤，量刑亦稱
    允當，被告上訴意旨，否認犯罪，指摘原判決不當，為無理由，應予駁回。
據上論結，應依刑事訴訟法第三百六十八條，判決如主文。
本案經檢察官邱榮藏到庭執行職務。
中    華    民    國      九十      年      十一      月     十五   日
          臺灣高等法院高雄分院刑事第五庭
                                  審判長法官  吳水木
                                        法官  洪慶鐘
                                        法官  趙文淵
右正本證明與原本無異。
不得上訴。
                                      書記官  唐奇燕
中    華    民    國      九十      年      十一      月    十九    日
附錄：本判決論罪科刑法條：
刑法第三百四十九條
收受贓物者，處三年以下有期徒刑、拘役或五百元以下罰金。
搬運、寄藏、故買贓物或為牙保者，處五年以下有期徒刑、拘役或科或併科一千元以
下罰金。
因贓物變得之財物，以贓物論。
                                                                        Ｄ


司法院資訊處製作；財團法人民間司法改革基金會備份。
